# 一个 5000 余万的所得税处理。（江湖救急）

提问人：moqiushi 时间：2011-06-29 17:55:30
我们公司收购了另外一家公司51%股权，而在收购时该公司已开始搬迁，预计收到政府搬迁补贴X亿元，用于异地重置生产线，而收购协议约定，此搬迁补偿在弥补设备损失及搬迁费用后，收益归股权出让方所有，现在问题就出来了，总的搬迁损失（含资产灭失、补偿及部分修复，不含新购设备等）Y亿元，X-Y后的余额并入今年的汇算清缴缴纳企业所得税，由于在交割期（ 6 个月）收到的第一笔搬迁款全部已用于偿还带息负债（对被收购企业的净资产无影响，都是负债表内的科目），在实际偿还他们的搬迁补偿金余额后，计算所得税大概有 5000 余万，公司实际已无资金支付此笔所得税。我依稀记得原来看见过一个文件，企业搬迁收到政府补偿款支付了所有支出后，如果所得税巨大，企业又的确无力承担，可向税务局申请分三年进行缴纳？请问各位是否见过这个文件，或者我应该怎么办，集思广益，发挥财务人员的互助传统，小弟在此贵些谢谢大家。

回答人：chenyiwei
建议对照国税函[2009]118号文规定，分析你的税务处理是否正确。重置资产的相关支出所对应的补偿款按照 118 号文的规定实际上是免税收入。 根据国家税务总局公告[2010]19号《国家税务总局关于企业取得财产转让等所得企业所得税处理问题的公告》，企业取得财产（包括各类资产、股权、债权等）转让收入、债务重组收入、接受捐赠收入、无法偿付的应付款收入等，不论是以货币形式、还是非货币形式体现，除另有规定外，均应一次性计入确认收入的年度计算缴纳企业所得税。